# 求助陈版主：关于股权上翻的账务处理

提问人：糊 aba 时间：2021-05-07 17:16:32
求助陈版主！！！
子公司的少数股东对子公司的股权进行出资，上翻至对公司持股。情况如下：
母公司A注册资本（实缴资本）为95,000万，子公司B（母公司对其持股5%）注册资本（实缴资本）为115,000万。
按照 1231 为基准日，母公司账面净资产230,000万，子公司账面净资产为160,000万；进行评估后，母公司股东权益评估价值为300,000万，子公司股东权益评估价值为310,000万。
子公司的少数股东C对子公司B持股5%，按照子公司评估价值310,000计算，5%股权作价为310,000 _5%=15,500_ 万元。占比母公司评估价值_300,000_ 万的 _5.1667%_ ，作为折算后的对母公司 _A_ 的持股比例。因此子公司的少数股东相当于对母公司认购资本为 _95,000_ 5.1677%=4,908万元。
此次变更后，母公司由原来注册资本 95000 万元增加为99,908万元。子公司的注册资本仍为115,000万元，为母公司100%控股。
求助：
1 、子公司单体，不需要账务处理，只是股东发生变化？
2 、请问母公司单体账务应该怎么处理？母公司的实收资本由原来的 95000 万元增加至 99908 万元，母公司的长期股权投资账面价值原来为 232000万元（计入子公司实收资本 109250 万元，其余计入资本公积），本次变更后，母公司的长期股权投资账面价值应该如何核算？（是否可以按照子公司的股东权益评估价值310,000万元作为长投的公允入账价值，实收资本按照 99908 万元入账，其余差额计入资本公积？当做股权置换的资本溢价）
3 、合并报表受什么影响？（少数股东权益应不存在，转化为资本公积处理）

回答人：chenyiwei
1 、是。
2 、母公司单体账务：根据子公司5%股权的评估值确认为对子公司的长期股权投资成本，按照协议约定的增资金额贷记实收资本（或股本），差额作为资本公积（资本溢价或股本溢价）。
3 、母公司合并报表层面，按收购少数股权处理。原少数股权账面价值与此次母公司新增实收资本（或股本）的差额，在合并报表层面调整资本公积（资本溢价或股本溢价）。